【裁判字號】    99,易,329
【裁判日期】    990521
【裁判案由】    竊盜
【裁判全文】
臺灣桃園地方法院刑事判決               99年度易字第329號
公  訴  人  臺灣桃園地方法院檢察署檢察官
被      告  乙○○
指定辯護人  本院公設辯護人  林銘宏
上列被告因竊盜案件，經檢察官聲請以簡易判決處刑（99年度偵
字第5549號），本院認不宜以簡易判決處刑，改依通常程序審理
，經檢察官聲請改依協商程序而為判決，本院判決如下：
    主  文
乙○○攜帶兇器竊盜，累犯，處有期徒刑柒月。扣案之萬用指甲
刀壹支沒收。
    事實及理由
一、被告乙○○(一)前因違反廢止前肅清煙毒條例案件及違反廢止
    前麻醉藥品管理條例案件，經本院以81年度訴字第1271號判
    決判處有期徒刑3 年8 月、10月，應執行有期徒刑4 年4 月
    確定；(二)又因違反肅清煙毒條例案件，經本院以82年度訴字
    第16 62 號判決判處有期徒刑12年，褫奪公權8 年確定，上
    開案件有期徒刑部分，經臺灣高等法院以82年度聲字第1755
    號裁定定應執行有期徒刑15年6 月確定，於民國82年8 月17
    日入監執行，於89年4 月18日縮短刑期假釋出監，嗣經撤銷
    假釋，並執行殘刑有期徒刑7 年7 月4 日，又經本院以96年
    聲減字第2957號裁定減刑後，定應執行刑有期徒刑13年3 月
    ，甫於97年5 月23日縮刑期滿執行完畢（於本案構成累犯）
    。詎不知悔改，於99年1 月2 日晚間8 時許，在桃園縣桃園
    市○○路與三民路口之「麥當勞」前，見不詳姓名之人所持
    有使用之車牌號碼ISW-379 號重型機車1 台停放於路旁( 該
    車為邱朝瑛所有，借予甲○○使用，於98年12月20日上午9
    時許，在桃園縣平鎮市○○路198 號前遭姓名年籍不詳之人
    所竊取，該車市價約新台幣【下同】5,000 元），竟意圖為
    自己不法之所有，基於竊盜之犯意，以客觀上得為兇器使用
    之萬用指甲刀插入該車鑰匙孔開啟電門後竊取該輛重型機車
    ，得手後並騎乘該車離去，嗣於99年1 月8 日晚間7 時30分
    許，在桃園市鎮○街76巷空屋內為警查獲，始悉上情。並扣
    得其所有，供竊車所用之萬用指甲刀1 支。案經桃園縣政府
    警察局龜山分局報告臺灣桃園地方法院檢察署檢察官偵查後
    聲請以簡易判決處刑。
二、上開犯罪事實，業據被告於警詢、檢察官訊問時及本院審理
    中均坦認不諱，核與證人即被害人甲○○於警詢中指述失竊
    情節相符，且有扣押筆錄、扣押物品目錄表、贓物認領保管
    單各1 紙、被害人上開車牌之協尋電腦輸入單、尋獲電腦輸
    入單各1 份、該扣案贓物及兇器照片共4 張在卷可稽，足認
    被告前開自白與事實相符，本件事證已經明確，被告犯行堪
    以認定，應依法論科。
三、查被告乙○○行竊時，所攜帶之前開萬用指甲刀1 只，有相
    當之長度，一端質地堅硬且尖銳，主要材質為鐵質，另一端
    則為握把，可持以揮、刺、擊、打，作為加害人之生命、身
    體之工具，客觀上具有危險性，自屬兇器之一種。是核被告
    乙○○所為，係犯刑法第321 條第1 項第3 款之攜帶兇器竊
    盜罪。聲請簡易判決處刑書雖以被告所犯法條為刑法第320
    條第1 項之普通竊盜罪，尚有未洽，然此部分業經公訴檢察
    官更正起訴法條為刑法第321 條第1 項第3 款之攜帶兇器竊
    盜罪，本院自應毋庸變更起訴法條，附此敘明。惟基於竊盜
    罪又被告有犯罪事實欄所載之犯罪科刑之執行紀錄，此有臺
    灣高等法院被告前案紀錄表附卷足憑，其於有期徒刑執行完
    畢5 年內，以故意再犯本件最重本刑有期徒刑以上之罪，為
    累犯，應依刑法第47條第1 項之規定，加重其刑。爰審酌被
    告僅因一時貪念，以工具竊取他人之重型機車，藉以代步之
    用，犯行顯屬非輕，惟本案查獲之贓物（車牌號碼ISW- 37
    9 號重型機車1 台，市價5,000 元）業由被害人甲○○領回
    ，所生危害尚非嚴重，兼衡被告之犯罪動機、目的、手段，
    及其生活狀況、智識程度與犯後坦承犯行，態度尚可等一切
    情狀量處如主文所示之刑。
四、本件經檢察官與被告於審判外達成協商之合意且被告已認罪
    ，其合意內容為：就其攜帶兇器之加重竊盜犯行，被告願受
    科刑範圍為有期徒刑7 月。經查，上開協商合意並無刑事訴
    訟法第455 條之4 第1 項所列情形之一，檢察官聲請改依協
    商程序而為判決，本院爰不經言詞辯論，於協商合意範圍內
    為協商判決，合予敘明。
五、扣案之萬用指甲刀1 支，係被告所有且供本件犯罪所用之物
    ，業經被告供認在卷，爰依刑法第38條第1 項第2 款規定，
    併予宣告沒收。
六、本件檢察官原聲請以簡易判決處刑，惟經本院認有刑事訴訟
    法第451 條之1 第4 項但書所定之情形，依同法第452 條之
    規定，本件爰改依通常程序審判之，末此敘明。
七、應適用之法條：刑事訴訟法第452 條、第455 條之4 第2 項
    、第455 條之8 第3 項，刑法第321 條第1 項第3 款、第47
    條第1 項、第38條第1 項第2 款。
八、本判決除有刑事訴訟法第455 條之4 第1 項第1 款、第2 款
    、第4 款、第6 款、第7 款所定情形之一，或違反同條第2
    項規定者外，不得上訴。
九、如不服本件判決，得自收受判決送達之日起10日內，向本院
    提出上訴書狀，上訴於第二審法院。
本案經檢察官潘怡華到庭執行職務。
中    華    民    國    99    年    5     月    21    日
                  刑事第二庭   審判長 法  官   徐培元
                                      法  官   張詠惠
                                      法  官   黃裕民
以上正本證明與原本無異。
如不服本判決，應於判決送達後10日內向本院提出上訴狀（應附
繕本）。
                                      書記官   劉家蕙
中    華    民    國    99    年    5     月    25    日
附錄本案論罪科刑所依據之法條
中華民國刑法第321 條（加重竊盜罪）
犯竊盜罪而有左列情形之一者，處6 月以上、5 年以下有期徒刑
：
一、於夜間侵入住宅或有人居住之建築物、船艦或隱匿其內而犯
    之者。
二、毀越門扇、牆垣或其他安全設備而犯之者。
三、攜帶兇器而犯之者。
四、結夥三人以上而犯之者。
五、乘火災、水災或其他災害之際而犯之者。
六、在車站或埠頭而犯之者。
前項之未遂犯罰之。

司法院資訊處製作；財團法人民間司法改革基金會備份。
